臺灣臺東地方法院刑事判決　　　　　　　　　　　　　　九十三年度交訴字第六號
　　公　訴　人　臺灣臺東地方法院檢察署檢察官
　　被　　　告　甲○○
右列被告因公共危險等案件，經檢察官提起公訴（九十三年度偵字第三九二號），本
院合議庭裁定由受命法官獨任進行簡式審判程序，判決如左：
    主  文
甲○○服用酒類，不能安全駕駛動力交通工具而駕駛，處拘役伍拾玖日，如易科罰金
，以佰元折算壹日；又駕駛動力交通工具肇事，致人受傷而逃逸，處有期徒刑陸月
，如易科罰金，以佰元折算壹日。
被訴過失傷害部分公訴不受理。
    事  實
一、甲○○於民國九十三年二月八日下午三時許，在臺東縣臺東市○○○路與朋友一
    起飲用酒類，明知其已呈輕醉無法安全駕駛動力交通工具之狀態（肇事時呼氣中
    酒精濃度為每公升零點五七毫克），仍於同日晚上七時許駕駛蔡儀郎所有，借予
    甲○○使用之車號Ｅ七─七七八三號自用小客車，沿臺東縣臺東市○○○路由北
    往南方向行駛，嗣於同日下午四時五十五分許，行經臺東縣臺東市○○○路一○
    四六號前時，本應注意汽車行駛時，駕駛人應注意車前狀況、隨時採取必要之安
    全措施及飲酒後不得駕駛汽車，且依當時之天候、路況，並無不能注意之情事，
    適丙○○駕駛車號○七九七─ＦＰ號自小客車搭載丁○○，亦沿臺東縣臺東市○○○路由北往南方向行駛在甲○○所駕駛之汽車之前方，甲○○駕車竟疏未注意
    上開規定，自後方追撞丙○○所駕駛之自小客車，致丙○○受有頭部外傷併下唇
    挫傷、右膝擦挫傷等傷害，詎甲○○肇事致陳浩鋒受傷後，竟未停車查看，協助
    救護，逕自駕車逃逸，迄同日晚上九時五十分許，在臺東縣警察局臺東分局南王
    派出所前為警查獲，並進行呼氣酒精濃度檢測，甲○○於九十三年二月八日晚上
    九時五十一分許之呼氣中酒精濃度仍高達每公升零點二七毫克，因而發覺上情。
二、案經臺東縣警察局臺東分局報請臺灣臺東地方法院檢察署檢察官偵查起訴。
    理  由
甲、有罪部分：
一、右揭事實，業據被告甲○○於警詢、偵查中及本院審理時均坦承不諱，並經證人
    丙○○、丁○○於警詢中證述甚詳，且有酒精濃度測試值、臺東縣警察局臺東分
    局南王派出所酒醉駕車違反刑法第一百八十五條之三案件觀察紀錄表、道路交通
    事故調查報告表及道路交通事故現場圖各一份、照片八幀、馬偕紀念醫院臺東分
    院診斷證明書一張附卷可稽。又依人體代謝作用，血液中酒精濃度每小時下降約
    １０－１９ｍｇ／ｄｌ，查本件被告為警查獲後，於九十三年二月八日晚上九時
    五十一分許，經警測試其呼氣中酒精濃度為每公升零點二七毫克，依推算結果，
    車禍當時即同日晚上六時五十五分許，被告之呼氣中酒精濃度約為每公升零點五
    七毫克，顯然達到輕醉之酒醉程度，呈現輕度酩酊、說話含糊、腳步不穩、嘔心
    、多辯之症狀，足以影響被告安全駕駛動力交通工具（請參照血液中酒精濃度與
    酒醉程度及呈現症狀之關係表及法務部法醫研究所九十年二月一日函）。足徵被
    告自白與事實相符。本件事證明確，被告之犯行，堪予認定。
二、核被告所為，係犯刑法第一百八十五條之三之服用酒類不能安全駕駛動力交通工
    具而駕駛罪、刑法第一百八十五條之四之肇事逃逸罪。所犯服用酒類不能安全駕
    駛動力交通工具而駕駛、肇事逃逸二罪，犯意各別，行為互殊，應予分論併罰。
    爰審酌被告犯罪之動機、目的、手段、告訴人丙○○所受之傷害、被告之過失程
    度，兼酌及被告並無駕駛執照且酒後駕車對一般往來之公眾及駕駛人本身皆具有
    高度之危險性，詎被告竟漠視自身安危，罔顧公眾安全，於服用酒類，生理協調
    失衡，已達不能安全駕駛動力交通工具之程度，仍無照駕駛車輛行駛於道路上，
    對行車安全生嚴重危害，至為明灼，惟犯罪後坦承犯行，並與告訴人達成和解等
    一切情狀，量處如主文所示之刑，並均諭知易科罰金之折算標準。
乙、不受理部分：
一、公訴意旨略以：被告甲○○於九十三年二月八日下午三時許，在臺東縣臺東市○○村○○○路飲酒，照明知其未考領有汽車駕駛執照且已呈茫醉無法安全駕駛動
    力交通工具之狀態，仍於同日晚上七時許駕駛車號Ｅ七─七七八三號自用小客車
    ，沿臺東縣臺東市○○○路由北往南方向行駛，嗣於同日下午四時五十五分許，
    行經臺東縣臺東市○○○路一○四六號前時，本應注意車前狀況、隨時採取必要
    之安全措施及飲酒後不得駕駛汽車，且依當時之天候、路況，並無不能注意之情
    事，適丙○○駕駛車號○七九七─ＦＰ號自小客車搭載丁○○，亦沿臺東縣臺東
    市○○○路由北往南方向行駛在被告所駕駛之汽車之前方，被告竟疏未注意，自
    後方追撞丙○○所駕駛之自小客車，致丙○○受有頭部外傷併下唇挫傷、右膝擦
    挫傷等傷害，因認被告涉犯刑法第二百八十四條第一項前段過失傷害罪嫌等語。
二、按告訴乃論之罪，告訴人於第一審辯論終結前得撤回其告訴，又告訴經撤回者，
    應諭知不受理之判決，刑事訴訟法第二百三十八條第一項、第三百零三條第三款
    定有明文。
三、查本件告訴人告訴被告過失傷害案件，起訴書認被告係犯刑法第二百八十四條第
    一項前段之過失傷害罪，依同法第二百八十七條之規定，為告訴乃論。茲因告訴
    人與被告業於九十三年二月十八日達成和解，有臺東縣臺東市調解委員會調解書
    一紙在卷可稽，嗣於同年五月十三日本院審理時當庭表示撤回告訴，並有撤回告
    訴狀一件附卷足憑，依照上開說明，此部分爰不經言詞辯論，逕為諭知不受理之
    判決。
據上論斷，應依刑事訴訟法第二百七十三條之一第一項、第二百九十九條第一項前段
、第三百零三條第三款、第三百零七條，刑法第一百八十五條之三、第一百八十五條
之四、第四十一條第一項前段，罰金罰鍰提高標準條例第二條，判決如主文。
本案經檢察官乙○○到庭執行職務
中      華      民      國    九十三    年五      月    二十七    日
                                  臺灣臺東地方法院刑事第二庭
                                          法  官  林卉聆
右正本證明與原本無異。
如不服本判決，應於判決送達後十日內向本院提出上訴狀。（須附繕本）
「切勿逕送上級法院」
                                          書記官  蘇  豫
中      華      民      國    九十三    年      五      月    二十七    日
本案論罪科刑法條摘要：
中華民國刑法第一百八十五條之三
服用毒品、麻醉藥品、酒類或其他相類之物，不能安全駕駛動力交通工具而駕駛者，
處一年以下有期徒刑、拘役或三萬元以下罰金。
中華民國刑法第一百八十五條之四
駕駛動力交通工具肇事，致人死傷而逃逸者，處六月以上五年以下有期徒刑。
